Valérie LEBAS



RESPONSABLE DE DEPARTEMENT

Responsable expérimentée, je coache avec pédagogie et bienveillance des équipes de stylistes, graphistes, modélistes, de la construction à la production de collections. Véritable chef d'orchestre, totalement investie dans ma mission, je transmets avec passion mon expérience, mes compétences, ma créativité.

CONTACT

7 allée des sapins 60300 Avilly-Saint-Léonard +33 6 67 38 11 79 v.lebas@icloud.com

FORMATIONS

2020 INTERACTIF Paris Formation certifiante Management d'équipe

1994 ESMOD Paris Licence de Styliste/Modéliste (spécialisation enfant)

1991 Baccalauréat A3 Arts plastiques/Littérature (Calais)

Langue: Anglais technique

Informatique: Pack Office (plans de collection, courriers, reportings)

COMPETENCES

Management:

- Coordonner les différents acteurs internes et externes
- · Animation transverse de différents pôles
- · Organiser la délégation des responsabilités
- Piloter le planning et l'adapter en fonction des nécessités
- Evaluer et fixer les priorités de travail
- Coacher les équipes

Pilotage de projet:

- · Analyse des besoins
- · Identification des objectifs
- · Proposition de projets
- · Planification des tâches
- Clôture et bilan

Création:

- · Collecte et analyse des informations Produits/Marchés
- · Brainstormings créatifs
- Développement de gammes de produits
- · Lancement et suivi de productions de produits

Commercial:

- · Suivi des ventes
- · Participation aux objectifs collaboratifs et individuels
- · Contribution au déploiement de la stratégie d'entreprise
- Relation client

EXPERIENCES PROFESSIONNELLES

Responsable de département

Groupe SUN-CITY 2001-2020

- Etude des tendances et du marché (veille concurrentielle, études des ventes N-1, cahier de tendances, shoppings)
- · Création de moodboards
- Elaboration plans de collection (258 réf. par collection)
- Réalisation de 38 collections
- · Planification et organisation des missions des équipes
- Encadrement de 6 stylistes et 1 modéliste : conception des dossiers style, techniques (Illustrator, Photoshop) et tableaux de mesures
- Respect du processus d'approbation des ayants-droits (Disney, Warner, Little Marcel...)
- Lancement et validation des productions (B2B et B2C)
- · Présentation des collections aux commerciaux et aux clients
- Anticipation et gestion des demandes des clients et des collections capsules

Responsable de collections

TOUT COMPTE FAIT 2001

- Construction d'un plan de collection adapté à une cible
- Animation d'une équipe de 4 stylistes
- Pilotage des collections de la conception à la production

Styliste layette/enfant

TOUT COMPTE FAIT 1996-2001

Modéliste layette/enfant

TOUT COMPTE FAIT 1995-1996